臺灣屏東地方法院刑事判決　　　　　 100年度交簡上字第86號
上　訴　人
即　被　告　黃來成
上列上訴人因公共危險案件，不服本院100 年度交簡字第1187號
中華民國100 年8 月1 日第一審簡易判決（聲請簡易判決處刑案
號：100 年度偵字第4450號），提起上訴，本院管轄之第二審合
議庭判決如下：
    主  文
原判決撤銷。
黃來成犯不能安全駕駛動力交通工具罪，處有期徒刑月，如易
科罰金，以新臺幣壹仟元折算壹日。
    事  實
一、黃來成於民國100 年4 月16日17至19時間，在屏東縣崁頂鄉
    某處飲用酒類後，明知其酒後已達不能安全駕駛動力交通工
    具之程度，竟仍於同日23時30分許，騎乘車牌號碼J2T-998
    號重型機車上路。嗣於翌日（17日）0 時5 分許，行經屏東
    縣崁頂鄉○○村○○路○○道路，不慎自行失控倒地，經警
    到場處理測得其呼氣中所含酒精濃度為每公升0.66毫克，始
    查悉上情。
二、案經屏東縣政府警察局東港分局報請臺灣屏東地方法院檢察
    署檢察官偵查後，聲請以簡易判決處刑。
    理  由
一、按傳聞法則之重要理論依據，在於傳聞證據未經當事人之反
    對詰問予以核實，乃予排斥，惟若當事人已放棄對原供述人
    之反對詰問權，於法院審判時表明同意該等傳聞證據可作為
    證據，基於證據資料愈豐富，愈有助於真實發現之理念，並
    貫徹刑事訴訟法修法加重當事人進行主義之精神，確認當事
    人對於證據能力有處分權之制度，傳聞證據經當事人同意作
    為證據，法院認為適當者，亦得為證據。本件檢察官、上訴
    人即被告（下稱被告）黃來成於本院言詞辯論終結前，對於
    卷附具有傳聞證據性質之證據，均已知其情，然未聲明異議
    ，本院復斟酌各該證據並非非法取得，亦無證明力明顯過低
    之情形，以之作為證據，應屬適當，是依刑事訴訟法第159
    條之5 第1 項規定，應認該等證據均得採為證據。
二、上揭犯罪事實，業據被告黃來成於警詢、偵查及本院審理時
    坦承不諱，並有偵查報告、酒精濃度測定紀錄表、道路交通
    事故現場圖、刑法第185 條之3 案件測試觀察紀錄表、現場
    相片4 幀等在卷足憑。又刑法第185 條之3 規定服用酒類致
    不能安全駕駛動力交通工具而駕駛罪，係抽象危險犯，並不
    以發生具體危險為必要，至所謂酒醉狀態，只需一般評價程
    度達於對車輛駕駛行為失其必要之注意力或判斷力之虞即可
    ，至實際上對駕駛行為是否發生具體危險，則並不重要，而
    服用酒類不能安全駕駛動力交通工具之認定，參考德國、美
    國之認定標準，對於酒精濃度呼氣已達每公升0.55毫克或血
    液濃度達百分之0.11以上，肇事率為一般正常人之10倍，應
    認為已達不能安全駕駛之標準，業據法務部於88年5 月18日
    以88年度法檢字第1669號函示明確，查本件被告經查獲後呼
    氣中所含酒精濃度為每公升0.66毫克，已逾上開標準，且其
    因酒精作用而不慎自行失控倒地，是被告確因酒醉而達無法
    正常且安全駕駛動力交通工具之程度，足堪認定。從而，被
    告犯行業臻明確而可認定，應予依法論科。
三、按被告黃來成行為後，刑法第185 條之3 業經修正，並於10
    0 年12月2 日生效，修正後刑法第185 條之3 第1 項將原刑
    法第185 條之3 不能安全駕駛動力交通工具罪之法定刑提高
    ，並於第2 項增定因而致人於死或重傷之處罰，依刑法第2
    條第1 項之規定，比較新、舊法結果，應適用較有利於被告
    之修正前刑法第185 條之3 之規定，是核被告所為，係犯修
    正前刑法第185 條之3 之不能安全駕駛動力交通工具罪。
四、原審據以論處被告黃來成上開罪刑，固非無見，惟查，被告
    行為後，刑法第185 條之3 業經修正施行如上述，原審判決
    未及比較新舊法，尚有未合，被告上訴意旨以原判決量刑過
    重，指摘原判決不當，雖無理由，然原判決有未及比較新舊
    法之情形，自應予撤銷改判。爰審酌被告雖自白本件犯行，
    惟其明知酒精成分對人之意識能力具有不良影響，酒後駕車
    對一般往來之公眾及駕駛人自身皆具有高度危險性，既漠視
    自己安危，尤枉顧公眾安全，幸未造成他人傷亡，又被告已
    係第2 次為相同犯行，惡性不低，益徵其守法觀念淡薄，復
    衡被告犯罪之動機、目的、手段等一切情狀，量處如主文所
    示之刑，並諭知易科罰金之折算標準，以資懲儆。至被告前
    於97年間因相同犯行之公共危險案件，經臺灣高雄地方法院
    檢察署檢察官以97年度偵字第9789號為緩起訴處分確定等情
    ，有該緩起訴處分書及臺灣高等法院被告前案紀錄表在卷足
    憑，其未記取教訓猶再犯本件酒後駕車犯行，難認本件所宣
    告之刑以暫不執行為適當，自無從予以宣告緩刑，併此敘明
    。
據上論斷，應依刑事訴訟法第455 條之1 第1 項、第3 項、第36
9 條第1 項前段、第364 條、第299 條第1 項前段，刑法第41條
第1 項前段、第2 條第1 項前段，修正前刑法第185 條之3 ，判
決如主文。
本案經檢察官邱呂凱到庭執行職務。
中    華    民    國  100     年    12    月    23    日
                  刑事第五庭  審判長法  官
                                    法  官
                                    法  官
以上正本證明與原本無異。
不得上訴。
中    華    民    國  100     年    12    月    23    日
                                    書記官  粘嫦珠
附錄本判決論罪科刑法條全文：
修正前刑法第185條之3
服用毒品、麻醉藥品、酒類或其他相類之物，不能安全駕駛動力
交通工具而駕駛者，處1 年以下有期徒刑、拘役或科或併科15萬
元以下罰金。